臺灣嘉義地方法院刑事判決　　　　　　　 96年度訴字第227號
公　訴　人　臺灣嘉義地方法院檢察署檢察官
被　　　告　甲○○
　　　　　　　　　　（另案在嘉灣雲林監獄第二監獄執行）
上列被告因違反毒品危害防制條例案件，經檢察官提起公訴（96
年度毒偵字第118號），被告於準備程序中就被訴事實為有罪之
陳述，本院合議庭裁定由受命法官改依簡式審判程序審理，判決
如下：
    主  文
甲○○施用第一級毒品，累犯，處有期徒刑玖月，扣案海洛因捌
小包（驗餘總淨重貳拾壹點玖公克）除包裝袋外，沒收銷燬之
，包裝袋捌個沒收；又施用第二級毒品，累犯，處有期徒刑伍月
，扣案甲基安非他命拾小包（驗餘總重捌點柒陸公克）除包
裝袋外，沒收銷燬之，包裝袋拾個、吸食器壹組、玻璃球個
、斜削吸管貳支及小型空塑膠夾鏈袋肆拾個，均沒收。應執行有
期徒刑壹年，扣案海洛因捌小包（驗餘總淨重貳拾壹點玖公克
）、甲基安非他命拾小包（驗餘總重捌點柒陸公克）均除包
裝袋外，沒收銷燬之，海洛因包裝袋捌個、甲基安非他命包裝袋
拾個、吸食器壹組、玻璃球個、斜削吸管貳支及小型空塑膠
夾鏈袋肆拾個，均沒收
    事實及理由
一、甲○○前因傷害案件，經本院於民國九十一年五月二十七日
    ，以九十年度易字第九六二號判決判處有期徒刑五月，如易
    科罰金，以銀元三百元折算一日，緩刑四年確定；復因違反
    毒品危害防制條例案件，經本院以九十年度訴字第五八四號
    判決判處應執行有期徒刑十月確定，上開緩刑宣告遭撤銷，
    前二罪經本院裁定應執行有期徒刑一年二月確定。又於九十
    二年間因偽造文書案件，經本院以九十二年度簡字第三二二
    號判決判處有期徒刑四月，如易科罰金，以銀元三百元折算
    一日確定，與上開刑期接續執行，後於九十二年十一月二十
    八日縮短刑期假釋出監並交付保護管束，迄九十三年二月二
    十一日保護管束期滿，假釋未經撤銷，所餘未執行之刑以已
    執行完畢論；又於九十年間因施用毒品案件，經本院以九十
    年度毒聲字第五六一號裁定送觀察、勒戒後，認無繼續施用
    毒品之傾向，於九十年六月十九日執行完畢釋放出所；後於
    九十年間復因施用毒品案件，經本院送觀察、勒戒後，認有
    繼續施用毒品之傾向，再裁定令入戒治處所施以強制戒治，
    嗣經本院以九十一年度毒聲字第一七六號裁定停止戒治，所
    餘戒治期間付保護管束，於九十一年五月二日停止戒治出所
    ，迄九十一年九月二十九日保護管束期滿，未經撤銷，視為
    強制戒治執行完畢。詎猶不知悔改，於上開強制戒治期滿釋
    放後五年內，另基於施用第一級毒品海洛因之犯意，於九十
    六年一月十五日二十一時許，在嘉義市○○○路名佳美大賣
    場之停車場之車牌號碼３４９５－ＰＬ號車內，以海洛因摻
    入香菸，點燃吸食煙霧之方式，施用海洛因一次；嗣於同日
    ，另再基於施用第二級毒品甲基安非他命之犯意，以將甲基
    安非他命置在玻璃球內燒烤，吸食煙霧之方式，施用甲基安
    非他命一次，後為警於同日二十二時三十分許，在上開地點
    執行搜索查獲，並扣得其所有海洛因八小包（驗餘總淨重二
    十一點九十三公克，空包裝總重二點八十六公克，純度百分
    之六十四點九十六，純質淨重十四點二十五公克）、甲基安
    非他命十三小包（驗餘重共八點七三六公克）、供施用甲基
    安非他命之所用之吸食器一組、玻璃球三個、斜削吸管二支
    及小型空塑膠夾鏈袋四十個等物，並經其同意採集尿液送驗
    ，結果呈嗎啡（海洛因代謝物）及甲基安非他命陽性反應。
二、認定犯罪所憑證據
(一)被告甲○○於警詢、偵訊之供述，及於本院準備程序、審理
    程序時為認罪之陳述。
(二)正修科技大學尿液檢驗報告、代號與真實姓名對照表各一紙
    。
(三)搜索同意書、扣押筆錄、扣押物品目錄表、扣押物品收據、
    扣押物品照片。
(四)法務部調查局九十六年二月十一日調科壹字0000000
    0000號鑑定書、行政院衛生署管制藥品管理局九十六年
    三月二十九日管檢字第０９６０００３０１８號鑑定書。
(五)扣案之海洛因八小包（驗餘總淨重二十一點九十三公克，空
    包裝總重二點八十六公克，純度百分之六十四點九十六，純
    質淨重十四點二十五公克）、甲基安非他命十三小包（驗餘
    總重八點七三六公克）、吸食器一組、玻璃球三個、斜削吸
    管二支及小型空塑膠夾鏈袋四十個。
三、查被告前於九十年間因施用毒品案件，經送觀察、勒戒及強
    制戒治，嗣停止戒治，付保護管束，於九十一年九月二十九
    日保護管束期滿，未經撤銷，視為強制戒治執行完畢，已於
    犯罪事實欄詳述，此有臺灣高等法院被告前案紀錄表、刑案
    資料查註紀錄表、全國施用毒品案件紀錄表、受觀察勒戒人
    毒品及前科紀錄簡列表各一份附卷可佐，其於強制戒治執行
    完畢釋放後五年內，再犯本件施用毒品案件，應予依法論科
    。核被告所為，係犯毒品危害防制條例第十條第一項之施用
    第一級毒品、同條第二項之施用第二級毒品罪。被告分別持
    有第一級毒品海洛因、第二級毒品甲基安非他命進而施用之
    ，其持有之低度行為應各為施用之高度行為所吸收，均不另
    論罪。又被告有如犯罪事實所記載之犯罪紀錄，迄九十三年
    二月二十一日保護管束期滿，假釋未經撤銷，所餘未執行之
    刑視為已執行完畢，亦有前揭紀錄表可稽，其於徒刑執行完
    畢，五年內再犯本件有期徒刑以上之二罪，均為累犯，各應
    依刑法第四十七條第一條規定，加重其刑。被告所犯施用第
    一級毒品、施用第二級毒品罪二罪之間，犯意各別，行為互
    殊，應予分論併罰。爰審酌被告前已有施用毒品之素行，迭
    經觀察勒戒執行完畢及法院論罪科刑，仍無視於毒品對於自
    身健康之戕害及國家對於杜絕毒品犯罪之禁令，復再施用毒
    品，惟衡其本件查獲之施用毒品次數及持有毒品之數量、犯
    後坦承犯行之態度及國中畢業之智識程度、家庭狀況、犯罪
    之動機、手段等一切情狀，各量處如主文所示之刑，並定其
    應執行刑。至於扣案第一級毒品海洛因八小包（驗餘總淨重
    共二十一點九十三公克，空包裝總重二點八十六公克，純度
    百分之六十四點九十六，純質淨重十四點二十五公克）、第
    二級毒品甲基安非他命十三小包（驗餘總重八點七三六公克
    ）除包裝袋外，為毒品危害防制條例第二條規定之毒品，應
    依同條例第十八條第一項前段之規定，沒收銷燬之。另裝載
    海洛因之外包裝袋八個及甲基安非他命十三個，均係防止毒
    品裸露、逸出及潮濕之功用，並便於攜帶，而吸食器一組、
    玻璃球三個、斜削吸管二支均為供被告施用甲基安非他命所
    用之物，又小型空塑膠夾鏈袋四十個則為供其預備施用毒品
    所用之物，皆為被告所有，復據其自承在卷，爰依刑法第三
    十八條第一項第二款宣告沒收。
四、依刑事訴訟法第二百七十三條之一第一項、第三百十條之二
    、第四百五十四條第一項、第二百九十九條第一項前段，毒
    品危害防制條例第十條第一項、第二項、第十八條第一項前
    段，刑法第十一條、第四十七條第一項、第五十一條第五款
    、第三十八條第一項第二款，判決如主文。
本案經檢察官曹哲寧到庭執行職務。
中　　華　　民　　國　 　96　　年　　5　　月　　28　　日
                  刑事第二庭  法  官  林青怡
上列正本證明與原本無異。
如不服本判決，應於判決送達後10日內向本院提出上訴狀（應附
繕本）。告訴人或被害人如對於本判決不服者，應具備理由請求
檢察官上訴，其上訴期間之計算係以檢察官收受判決正本之日期
為準。
中　　華　　民　　國　 　96　　年　　5　　月　　29　　日
                              書記官  李佳惠
附錄本案論罪科刑法條
毒品危害防制條例第十條
施用第一級毒品者，處六月以上五年以下有期徒刑。
施用第二級毒品者，處三年以下有期徒刑。
